# 预收账款利息收入

提问人：caishaoxian 时间：2014-11-29 21:15:46
A公司与客户签订协议，对应客户预付的货款，按月利率1%支付利息，A公司与客户每年结算一次，结算时，利息直接抵减收入，按抵减后的金额确认收入并开具发票。 问题：个人认为A公司的该行为实质上就是现金折扣，应按全额确认收入并开具发票，同时将计算的利息支出计入财务费用-利息支出，同时对利息支出超出同期银行贷款利率的部分做所得税调整，如不能取得发票，需全额调增应纳税所得额。 请指点！

回答人：chenyiwei
你所建议的做法基本合理。另外建议关注利息的计算和结算方式。虽然预收账款属于非货币性负债，但对其计息的做法实际上等同于利息支出，建议在资金占用期间逐期计提利息支出，而不是在确认收入时作为现金折扣一次性确认。